臺灣板橋地方法院刑事判決　　　　　　　　　　　 　 九十三年度訴字第六九八號
　　公　訴　人　臺灣板橋地方法院檢察署檢察官
　　被　　　告　乙○○
右列被告因違反毒品危害防制條例案件，經檢察官提起公訴（九十三年度毒偵字第一
０九０號），本院依簡式審判程序審理，判決如左：
    主  文
乙○○連續施用第一級毒品，累犯，處有期徒刑拾月，扣案之海洛因壹拾壹包（驗餘
淨重伍點陸肆公克）均沒收銷燬，注射針筒貳拾壹支均沒收；又連續施用第二級毒品
，累犯，處有期徒刑陸月，扣案之安非他命肆包（毛重肆點柒公克）均沒收銷燬，吸
食器貳組、電子秤壹個均沒收；應執行有期徒刑壹年貳月，扣案之海洛因壹拾壹包（
驗餘淨重伍點陸肆公克）、安非他命肆包（毛重肆點柒公克）均沒收銷燬，注射針筒
貳拾壹支、吸食器貳組、電子秤壹個均沒收。
    事  實
一、乙○○前曾於民國八十四年間，因違反麻醉藥品管理條例等案件，經臺灣臺北地
    方法院及臺灣高等法院分別判處有期徒刑五月、五年、六月確定並定執行刑為五
    年六月，於八十六年四月一日假釋，嗣經撤銷假釋執行殘刑，於九十一年五月三
    十一日縮刑期滿執行完畢；又曾於八十七年間因施用第二級毒品安非他命案件，
    經臺灣士林地方法院依檢察官聲請以八十七年度毒聲字第五六三號裁定送觀察、
    勒戒後，認無繼續施用毒品之傾向，於八十七年九月二十八日釋放，並由臺灣士
    林地方法院檢察署檢察官於八十七年九月二十六日以八十七年度偵字第七九六三
    號不起訴處分書為不起訴處分確定；復於同年因施用第一級、第二級毒品海洛因
    及安非他命案件，經送觀察、勒戒後，認有繼續施用毒品之傾向，由臺灣士林地
    方法院以八十七年度毒聲字第一０五二號裁定令入戒治處所施以強制戒治一年，
    並經臺灣士林地方法院檢察署檢察官提起公訴（經臺灣士林地方法院以八十八年
    度訴字第七二號判處有期徒八月確定後，再依檢察官聲請以八十九年度聲字第三
    五０號裁定免其刑之執行），嗣經該院裁定停止戒治，所餘戒治期間付保護管束
    ，於八十八年五月十一日因停止戒治而釋放，並於八十八年十一月二十一日保護
    管束期滿而執行完畢；詎乙○○竟不知悛悔，復基於施用第一級毒品海洛因之概
    括犯意，自九十二年六、七月間起，至九十三年二月二十日止，在臺北縣三重市
    ○○街五四巷四二號二樓住處（起訴書誤載為同上址五二巷），以針筒注射之方
    式，連續施用海洛因多次；另基於施用第二級毒品安非他命之概括犯意，自九十
    二年六、七月間起，至九十三年二月二十日止，在上開臺北縣三重市○○街住處
    ，以將安非他命置入吸食器內燒烤而吸食煙霧之方式，連續施用安非他命多次。
    嗣於九十三年二月二十日二十二時五十分許，在臺北縣三重市○○街五四巷四二
    號二樓（起訴書誤載為同上址五二巷）為警查獲，並內扣得乙○○所有分別供施
    用海洛因所用之海洛因十一包（驗餘淨重五點六四公克）、注射針筒二十一支，
    及供施用安非他命所用之安非他命四包（毛重四點七公克）、吸食器二組、電子
    秤一個等物。
二、案經臺北縣政府警察局新莊分局報請臺灣板橋地方法院檢察署檢察官偵查起訴，
    本院於準備程序進行中，被告就被訴事實為有罪之陳述，經告知簡式審判程序之
    旨，並聽取當事人之意見後，裁定進行簡式審判程序。
    理  由
一、右揭事實，業據被告乙○○於本院審理時坦承不諱，復有扣案之海洛因十一包（
    驗餘淨重五點六四公克，此有法務部調查局九十三年三月二十二日調科壹字第０
    六０００八０七三號鑑定通知書一份在卷可憑）、安非他命四包（毛重四點七公
    克）、注射針筒二十一支、吸食器二組及電子秤一個足資佐證，而被告於九十三
    年二月二十日為警查獲後所採尿液，經送臺灣檢驗科技股份有限公司鑑定結果，
    呈鴉片類及安非他命類陽性反應，亦有臺灣檢驗科技股份有限公司九十三年三月
    八日濫用藥物尿液檢驗報告一紙在卷可憑；又被告曾於八十七年間因施用第二級
    毒品安非他命案件，經臺灣士林地方法院依檢察官聲請以八十七年度毒聲字第五
    六三號裁定送觀察、勒戒後，認無繼續施用毒品之傾向，於八十七年九月二十八
    日釋放，並由臺灣士林地方法院檢察署檢察官於八十七年九月二十六日以八十七
    年度偵字第七九六三號不起訴處分書為不起訴處分確定；復於同年因施用第一級
    、第二級毒品海洛因及安非他命案件，經送觀察、勒戒後，認有繼續施用毒品之
    傾向，由臺灣士林地方法院以八十七年度毒聲字第一０五二號裁定令入戒治處所
    施以強制戒治一年，並經臺灣士林地方法院檢察署檢察官提起公訴，嗣經該院裁
    定停止戒治，所餘戒治期間付保護管束，於八十八年五月十一日因停止戒治而釋
    放，並於八十八年十一月二十一日保護管束期滿而執行完畢等情，有上開不起訴
    處分書電腦列印本一份、刑案資料查註紀錄表、臺灣高等法院被告全國前案紀錄
    表各一份附卷足憑。是本件事證明確，被告犯行堪以認定，應予依法論處。
二、核被告乙○○所為，係犯毒品危害防制條例第十條第一項之施用第一級毒品罪及
    同條例第十條第二項之施用第二級毒品罪。其持有海洛因及安非他命之低度行為
    ，為施用之高度行為所吸收，不另論罪。又被告先後多次施用第一級毒品海洛因
    及第二級毒品安非他命，均時間緊接，犯罪構成要件亦相同，顯係基於概括之犯
    意而為，均應依刑法第五十六條連續犯之規定論以一罪，並加重其刑。復查，被
    告曾於八十四年間，因違反麻醉藥品管理條例等案件，經臺灣臺北地方法院及臺
    灣高等法院分別判處有期徒刑五月、五年、六月確定並定執行刑為五年六月，於
    八十六年四月一日假釋，嗣經撤銷假釋執行殘刑，於九十一年五月三十一日縮刑
    期滿執行完畢，有臺灣臺北地方法院檢察署八十八年度執更字第一六五號執行卷
    影本、臺灣高等法院被告全國前案紀錄表在卷可按，其於有期徒刑執行完畢後五
    年之內再犯有期徒刑以上之施用第一級毒品罪及施用第二級毒品罪，為累犯，應
    依刑法第四十七條之規定遞加重其刑。又被告所犯施用第一級毒品及第二級毒品
    二罪間，犯意各別，行為互異，應予分論併罰。爰審酌被告雖觸犯本罪，惟念其
    犯行係戕害其自身，對社會治安尚非危害甚鉅，暨其犯罪之動機、目的、手段、
    所生危害等一切情狀，各量處如主文所示之刑，並定其應執行之刑，以示懲儆。
三、扣案之第一級毒品海洛因十一包（驗餘淨重五點六四公克）及第二級毒品安非他
    命四包（毛重四點七公克），係查獲之毒品，不問屬於犯人與否，應依毒品危害
    防制條例第十八條第一項前段之規定宣告沒收銷燬。又扣案之注射針筒二十一支
    及吸食器二組、電子秤一個，係被告所有分別供施用第一級毒品海洛因及第二級
    毒品安非他命所用之物，業據被告於本院審理時供明在卷，爰依刑法第三十八條
    第一項第二款之規定宣告沒收。至扣案之研磨碗一個，則經被告否認為供其施用
    毒品所用之物，復無證據證明確與本件被告之施用毒品犯行有何關聯，自不併予
    宣告沒收。
四、至公訴人雖僅就被告於九十三年二月二十一日凌晨一時三十分許為警採尿前二十
    六小時內某時之施用第一級毒品海洛因犯行及自九十二年六月起至九十三年二月
    十九日止之施用第二級毒品安非他命犯行，提起公訴，惟其餘部分與檢察官起訴
    之部分，係基於概括犯意而為，為連續犯關係，屬裁判上一罪，基於審判不可分
    原則，本院自得併予審究，附此附明。
據上論斷，應依刑事訴訟法第二百七十三條之一第一項、第二百九十九條第一項前段
，毒品危害防制條例第十條第一項、第二項、第十八條第一項前段，刑法第十一條前
段、第五十六條、第四十七條、第五十一條第五款、第三十八條第一項第二款，判決
如主文。
本案經檢察官李巧菱提起公訴，由檢察官甲○○到庭執行職務。
中　　　華　　　民　　　國　　九十三　　年　　　八　　　月　　二十　　　日
                                臺灣板橋地方法院刑事第八庭
                                      法  官  葉　靜　芳
右正本證明與原本無異。
如不服本判決，應於判決送達後十日內，向本院提出上訴狀。
                                      書記官  陳  昭　綾
中      華      民      國    九十三    年     八     　月    二十　    日
附錄本案論罪科刑主要法條：
毒品危害防制條例第十條
施用第一級毒品者，處六月以上五年以下有期徒刑。
施用第二級毒品者，處三年以下有期徒刑。
